# 请教陈版搬迁过程中关联方提供服务的会计处理

提问人：fighter_zs 时间：2017-01-18 20:19:12
陈版您好！请教个问题，背景如下：公司A由于政府规划搬迁，集团决定在另外一个城市新建一家公司B代替原公司A的职能，未来A将关闭。搬迁过程中，公司A的资产逐渐卖给B。由于B尚在建立初期，生产和销售都不多，但A卖给B的设备要定期维护产生了一些费用，包括设备安装调试、动力费、安保费等等。同时在搬迁过程中，B聘请了一些人员来实施搬迁计划以及工厂的管理，从而产生了一些人力成本。A、B之间签订了协议，说明因搬迁事宜，B向A提供上述等服务。
请教陈版（ 1 ）B公司对提供这部分服务发生的成本以及向A公司收取的服务费应该作何会计处理，是分别做营业外收支还是其他业务收支；（ 2 ）A公司是否可以将上述应支付给B公司的服务费作为搬迁补偿的一部分cover，理由是如果不是因为A公司的搬迁事宜，集团不会成立B公司，也不会产生上述支出。
还有个背景补充下：这部分搬迁补偿因为不符合“从财政预算直接拨付”这一规定，所以没有作为政府补助处理，，而是按资产处置的原则处理的。谢谢陈版！

回答人：chenyiwei
如果已经确定未来A将关闭，则A事实上是不能从这些支出中获益的，为何要A承担这些支出？如果确实由A负担这些支出，则鉴于与资产转移是一揽子交易，建议A作为对资产处置损益的调整因素处理。

提问人：fighter_zs 时间：2017-01-19 14:14:12
谢谢陈版。由于B的相关支出因为A的政府搬迁事项才产生，所以集团认为相关支出应该作为搬迁支出由A承担，即由搬迁补偿cover，收取补偿款的主体是A，未来A的资产、债权、债务都会转让给B。现在的问题应该是集中在B的这部分支出是否可以作为搬迁引起的损失由补偿款cover。另外B公司相关收支应该作何会计处理比较合适？谢谢。

回答人：chenyiwei
B自身报表中，按正常购建资产进行会计处理，如果补偿款由集团补偿给A，则A贷记资本公积处理。